【裁判字號】    97,抗,596
【裁判日期】    970605
【裁判案由】    撤銷緩刑
【裁判全文】
臺灣高等法院臺中分院刑事裁定           97年度抗字第596號
抗  告  人
即 受刑 人  甲○○
                      號
                    （現在臺灣臺中女子監獄執行中）
上列抗告人因聲請撤銷緩刑案件，不服臺灣彰化地方法院中華民
國九十七年四月三十日裁定（九十七年度撤緩字第三九號）提起
抗告，本院裁定如下：
    主  文
抗告駁回。
    理  由
一、抗告意旨略以：抗告人即受刑人甲○○因犯詐欺罪，經原法
    院以九十六年度易字第五四０號判處有期徒刑二年，緩刑四
    年，並向公庫支付新臺幣十萬元確定一節，抗告人本無不服
    ，但沒想到該案之緩刑宣告卻因抗告人另案犯詐欺罪經本院
    分別判處有期徒刑一年、七月之有罪確定判決，導致遭到原
    法院撤銷；茲抗告人該三件詐欺案係於民國九十六年二月八
    日同日遭警方查獲送辦，抗告人於偵審中也主動配合及提供
    證據，豈知配合之結果竟是令自己被重判了三次徒刑，如果
    一罪一罰是要懲罰小老百姓，真謂司法之諷剌，請審酌抗告
    人所為之詐欺犯行並非以不法之詐術使人喪失錢財，給予抗
    告人一個重新改過之機會，為此提起抗告云云。
二、按受緩刑之宣告，而有下列情形之一者，撤銷其宣告：一、
    緩刑期內因故意犯他罪，而在緩刑期內受不得易科罰金之有
    期徒刑以上刑之宣告確定者。二、緩刑前因故意犯他罪，而
    在緩刑期內受不得易科罰金之有期徒刑以上刑之宣告確定者
    ；前項撤銷之聲請，於判決確定後六月以內為之，刑法第七
    十五條第一、二項定有明文。
三、經查：本件抗告人甲○○前因詐欺案件，經原法院於九十六
    年六月二十八日以九十六年度易字第五四０號判處有期徒刑
    二年，緩刑四年，並向公庫支付新臺幣十萬元，於九十六年
    七月二十三日確定在案；而抗告人在前開緩刑前即九十五年
    十一月二十三日起至九十六年一月二十六日止另犯詐欺罪，
    經本院分別於九十七年一月二日、九十七年一月二十九日各
    以九十六年度上易字第二一０五號、第二一０四號判處有期
    徒刑一年、七月確定等情，有前開各判決正本及臺灣高等法
    院被告前案紀錄表在卷可考。是本件抗告人既於緩刑前因故
    意犯他罪，而在前揭緩刑期內受不得易科罰金之有期徒刑以
    上刑之宣告確定，且檢察官亦於該等判決確定後六月以內為
    撤銷緩刑宣告之聲請，揆諸上開規定，自應撤銷其緩刑之宣
    告。從而原審依照檢察官之聲請，認本件與刑法第七十五條
    第一項第二款、第二項規定相符，依刑事訴訟法第四百七十
    六條之規定撤銷前開緩刑之宣告，經核尚無不合。抗告意旨
    雖謂抗告人所涉上開三件詐欺案係於九十六年二月八日同日
    遭警方查獲送辦，竟被重判了三次徒刑，一罪一罰是要懲罰
    小老百姓，為司法之諷剌，請求給予重新改過之機會云云，
    惟查抗告人此部分所辯，業經本院前開判決（九十六年度上
    易字第二一０四、二一０五號）分別敘明「…被告甲○○上
    訴意旨略以：其於警方調查時，即對其以『假消費、真刷卡
    』取得六十六筆刷卡金等詐取財物之行為坦承在卷，詎警方
    分三次移送，被告不諳法律規定，致於原審法院九十六年度
    易字第五四０號詐欺案件審理中，未向承審法院聲請併辦，
    致原屬刑法修正前連續犯性質之本案，未能於同一案件中審
    理，致使該案所為之緩刑宣告面臨撤銷命運，請求再為緩刑
    宣告云云。然查：(一)刑法第五十六條連續犯之規定業於九十
    四年一月七日修正公布刪除，並於九十五年七月一日施行，
    而依新法對於上開反覆實施犯罪模式之對應處置，除合於『
    接續犯』之情形外，則僅能依數罪併罰之規定個別處斷。而
    依最高法院八十六年臺上字第三二九五號判例意旨，數行為
    於同時同地或密切接近之時地實施，侵害同一之法益，各行
    為之獨立性極為薄弱，依一般社會健全觀念，在時間差距上
    ，難以強行分開，在刑法評價上，以視為數個舉動之接續施
    行，合為包括之一行為予以評價，較為合理，方屬接續犯之
    範疇，足見『接續犯』之成立，係以時、空密接性為前提要
    件，即透過對於同一法益之同種類侵害行為繼續不間斷之實
    行，業已稀釋個別行為之獨立性，致使刑法評價時將之視為
    單一、整體之犯罪行為，以符合社會一般人對於行為概念之
    認知，並與行為人之犯罪目的相互結合，是本案非屬接續犯
    甚明，被告甲○○前後如附表一所示六次犯行，自應依數罪
    併罰之規定個別處斷；(二)再按刑法第七十四條第一、二項關
    於緩刑要件為：『受二年以下有期徒刑、拘役或罰金之宣告
    ，而有下列情形之一，認以暫不執行為適當者，得宣告二年
    以上五年以下之緩刑，其期間自裁判確定之日起算：一、未
    曾因故意犯罪受有期徒刑以上刑之宣告者。二、前因故意犯
    罪受有期徒刑以上刑之宣告，執行完畢或赦免後，五年以內
    未曾因故意犯罪受有期徒刑以上刑之宣告者』，本件被告甲
    ○○於九十六年六月二十八日既因詐欺罪，經原審法院以九
    十六年度易字第五四０號判處有期徒刑部分應執行有期徒刑
    二年，緩刑四年，有該判決書附卷可考，是被告甲○○本件
    不符緩刑要件甚明。」及「…被告上訴意旨略以：被告於警
    方調查時，即對其以『假消費、真刷卡』取得六十六筆刷卡
    金等詐取財物之行為坦承在卷，詎警方分三次移送，被告不
    諳法律規定，致於原審法院九十六年度易字第五四０號詐欺
    案件審理中，未向承審法院聲請併辦，致原屬刑法修正前連
    續犯性質之本案，未能於同一案件中審理，致使該案所為之
    緩刑宣告面臨撤銷命運，請求再為緩刑宣告云云。然查：I
    刑法第五十六條連續犯之規定業於九十四年一月七日修正公
    布刪除，並於九十五年七月一日施行，而依新法對於上開反
    覆實施犯罪模式之對應處置，除合於『接續犯』之情形外，
    則僅能依數罪併罰之規定個別處斷。而依最高法院八十六年
    台上字第三二九五號判例意旨，數行為於同時同地或密切接
    近之時地實施，侵害同一之法益，各行為之獨立性極為薄弱
    ，依一般社會健全觀念，在時間差距上，難以強行分開，在
    刑法評價上，以視為數個舉動之接續施行，合為包括之一行
    為予以評價，較為合理，方屬接續犯之範疇，足見『接續犯
    』之成立，係以時、空密接性為前提要件，即透過對於同一
    法益之同種類侵害行為繼續不間斷之實行，業已稀釋個別行
    為之獨立性，致使刑法評價時將之視為單一、整體之犯罪行
    為，以符合社會一般人對於行為概念之認知，並與行為人之
    犯罪目的相互結合，是本案非屬接續犯甚明，被告前後如附
    表所示十次犯行，自應依數罪併罰之規定個別處斷；II再按
    刑法第七十四條第一、二項關於緩刑要件為：『受二年以下
    有期徒刑、拘役或罰金之宣告，而有下列情形之一，認以暫
    不執行為適當者，得宣告二年以上五年以下之緩刑，其期間
    自裁判確定之日起算：一、未曾因故意犯罪受有期徒刑以上
    刑之宣告者。二、前因故意犯罪受有期徒刑以上刑之宣告，
    執行完畢或赦免後，五年以內未曾因故意犯罪受有期徒刑以
    上刑之宣告者』，本件被告於九十六年六月二十八日既因詐
    欺罪，經原審法院以九十六年度易字第五四０號判處有期徒
    刑部分應執行有期徒刑二年，緩刑四年，有該判決書附卷可
    考，是被告本件不符緩刑要件甚明。」等語在卷（分見本院
    九十六年度上易字第二一０四、二一０五號刑事判決理由欄
    三所載），顯皆已斟酌抗告人所抗辯之事項，是抗告人本件
    再為相同主張，已無足取；況法院於聲請撤銷緩刑程序，僅
    審查受刑人是否合於撤銷緩刑之法定要件，並無另行審究認
    定原確定判決所認定事實之權責，本件抗告人所犯上開三案
    既經法院分別判刑確定，且符合於緩刑前因故意犯他罪，而
    在緩刑期內受不得易科罰金之有期徒刑以上刑之宣告確定之
    要件，從形式上觀之，本應依法撤銷上開緩刑之宣告，原審
    據此認定抗告人所受之緩刑之宣告有應撤銷之原因，並無違
    誤之處。綜上，抗告人所提本件抗告，為無理由，應予駁回
    。
據上論斷，應依刑事訴訟法第四百十二條，裁定如主文。
中    華    民    國    97    年    6     月    5     日
            刑事第九庭    審判長法  官  陳  筱  珮
                                法  官  趙  春  碧
                                法  官  許  旭  聖
上列正本證明與原本無異。
不得再抗告。
                                書記官  紀  美  鈺
中    華    民    國    97    年    6     月    5     日


司法院資訊處製作；財團法人民間司法改革基金會備份。
